臺灣高等法院臺中分院刑事判決　　　　99年度上易字第1661號
上　訴　人　臺灣臺中地方法院檢察署檢察官
被　　　告　蔡勝吉
上列上訴人因被告竊盜案件，不服臺灣臺中地方法院99年度易字
第2423號中華民國99年10月28日第一審判決（起訴案號：臺灣臺
中地方法院檢察署99年度偵字第3888號），提起上訴，本院判決
如下：
    主    文
原判決撤銷。
蔡勝吉無罪。
    理    由
一、公訴意旨略以：被告蔡勝吉意圖為自己不法之所有，於民國
    （下同）99年2月4日10時53分許至11時46分許間之某時，持
    客觀上足以供作兇器使用之螺絲起子9支、鐵製扳手2支、鉗
    子6支、鑿子1支、美工刀具1組及手套5個等物，至址設臺中
    縣潭子鄉精忠新城現由國防部聯勤第五地區支援指揮部豐原
    甲型聯合保修廠（起訴書簡稱為國防部豐原聯保廠，下稱豐
    原聯保廠）所管理之空置營區，先翻越該營區之圍牆潛入該
    營區後，前往營區內精忠新城22號之營舍內（被告所涉無故
    侵入建築物及附連圍繞之土地部分，未據告訴），以其前述
    所攜帶之工具，竊取該營舍電線管路內之電線，得手後，再
    以前開工具將電線塑膠外皮刮除後，將所竊得之電線黃銅，
    集中放置在精忠新城22之3號營舍內。嗣至同日11時46分許
    ，證人趙晉緯即豐原聯保廠維修小組長至豐原聯保廠進行清
    潔工作時，發現疑有竊嫌在營舍內行竊，遂通報部隊輔導長
    報警，經警至現場處理時，在精忠新城22之1號內查獲被告
    ，並在精忠新城22之3號扣得已遭刮除外皮之電線黃銅500
    公克及前述行竊工具等物，案經臺中縣警察局豐原分局報請
    偵辦，因認被告所為，係涉犯刑法第321條第1項第2款、第3
    款之攜帶兇器踰越牆垣竊盜罪嫌云云。
二、按犯罪事實應依證據認定之，無證據不得認定犯罪事實；又
    不能證明被告犯罪或其行為不罰者，應諭知無罪之判決，刑
    事訴訟法第154條第2項第301條第1項分別定有明文。又所
    謂認定犯罪事實之證據，係指足以認定被告確有犯罪行為之
    積極證據而言，該項證據自須適合於被告犯罪事實之認定，
    始得採為斷罪資料；又事實之認定，應憑證據，如未能發現
    相當證據，或證據不足以證明，自不能以推測或擬制之方法
    ，以為裁判基礎（最高法院29年上字第3105號、40年臺上字
    第86號判例意旨可資參照）。且認定犯罪事實所憑之證據，
    雖不以直接證據為限，間接證據亦包括在內，然而無論直接
    證據或間接證據，其為訴訟上之證明，須於通常一般人均不
    致有所懷疑，而得確信其為真實之程度者，始得據為有罪之
    認定，倘其證明尚未達到此一程度，而有合理之懷疑存在時
    ，即難遽採為不利被告之認定（最高法院76年臺上字第4986
    號判例意旨參照）。另刑事訴訟法第161條第1項規定：檢察
    官就被告犯罪事實，應負舉證責任，並指出證明之方法。因
    此，檢察官對於起訴之犯罪事實，應負提出證據及說服之實
    質舉證責任。倘其所提出之證據，不足為被告有罪之積極證
    明，或其指出證明之方法，無從說服法院以形成被告有罪之
    心證，基於無罪推定之原則，自不能為被告有罪之判決（最
    高法院92年臺上字第128號判例意旨參照）。
三、證據能力之說明：
  (一)按公務員職務上製作之紀錄文書、證明文書，及從事業務之
    人於業務上或通常業務過程所須製作之紀錄文書、證明文書
    ，除顯有不可信之情況外，得為證據，刑事訴訟法第159條
    之4第1款、第2款分別定有明文。查統一便利超商榮晉店之
    統一發票2張、統一超商榮晉門市網路查詢資料1份、全民醫
    院診斷證明書1份、金石堂圖書股份有限公司大墩分公司函1
    份、被告指紋卡片1份，分別係屬公務員或從事業務之人於
    通常業務過程所為之紀錄文書，無預見日後可能會被提供作
    為證據之偽造動機，且查無其他顯然不可信之情況，依上揭
    條文規定，得作為證據。
  (二)次按現行刑事訴訟法關於「鑑定」之規定，除選任自然人充
    當鑑定人外，另設有囑託機關鑑定制度。依同法第198條、
    第208條之規定，不論鑑定人或鑑定機關、團體，固均應由
    法院、審判長、受命法官或檢察官視具體個案之需要而為選
    任、囑託，並依第206條之規定，提出言詞或書面報告，始
    符合同法第159條第1項所定得作為證據之「法律有規定」之
    情形，否則所為之鑑定，仍屬傳聞證據（此經最高法院著有
    96年度臺上字第2860、6842號判決要旨可參）。查內政部警
    政署刑事警察局100年2月25日刑紋字第1000017641號鑑定書
    1份，為法院視具體個案之需要而囑託機關鑑定，鑑定機關
    並提出書面報告，符合刑事訴訟法第198條、第206條、第
    208條之規定，依上開法條及最高法院判決意旨，有證據能
    力。
  (三)又按被告以外之人（包括證人、鑑定人、告訴人、被害人及
    共同被告等）於審判外之陳述，雖不符刑事訴訟法第159條
    之1至之4等之規定，而經當事人於審判程序同意作為證據，
    法院審酌該言詞陳述或書面陳述作成時之情況，認為適當者
    ，亦得為證據；當事人、代理人或辯護人於法院調查證據時
    ，知有刑事訴訟法第159條第1項不得為證據之情形，而未於
    言詞辯論終結前聲明異議者，視為有前項之同意，同法第15
    9條之5定有明文。立法意旨在於傳聞證據未經當事人之反對
    詰問予以核實，原則上先予排除。惟若當事人已放棄反對詰
    問權，於審判程序中表明同意該等傳聞證據可作為證據；或
    於言詞辯論終結前未聲明異議，基於尊重當事人對傳聞證據
    之處分權，及證據資料愈豐富，愈有助於真實發見之理念，
    且強化言詞辯論主義，使訴訟程序得以順暢進行，上開傳聞
    證據亦均具有證據能力。經查，證人趙晉緯、黃鐘立即豐原
    聯保廠上尉政戰官分別於警詢時之陳述，及贓物認領保管單
    1份、刑案現場測繪圖1份、現場及扣案物品照片共19張、被
    告手指及所取下之藥布照片2張、證人趙晉緯於原審審理時
    當庭繪製之精忠新城大門、側門、清掃位置、有2人翻牆位
    置之現場圖1張，查無符合刑事訴訟法第159條之1至之4之情
    形，惟經檢察官、被告於本院準備程序時，均表示對上開證
    據之證據能力沒有意見，同意作為證據（見本院卷第36至37
    頁），又本院審酌上開言詞陳述及書面作成時之情況，查無
    其他不法之情狀，足認為得為本案之證據，依刑事訴訟法第
    159條之5之規定，有證據能力。
  (四)有關扣案之螺絲起子9支、鐵製扳手2支、鉗子6支、鑿子1支
    、美工刀具1組、手套5個、藍色側背包1個等物，非屬供述
    證據而無傳聞法則之適用；且上開扣案之物品係警方於99年
    2月4日依刑事訴訟法第133條之規定扣押一節，有扣押筆錄
    、扣押物品目錄表各1份存卷可按，顯係依法定程序所為，
    且亦與本案具有關聯性，復經本院於審理中踐行調查程序，
    當有證據能力。
四、公訴意旨認被告涉犯上開攜帶兇器踰越牆垣竊盜罪嫌，無非
    係以被告為警查獲時，所出示2張統一便利超商榮晉店之統
    一發票，顯示購物時間為99年2月4日10時53分，購物明細有
    購買大亨堡之紀錄，與查獲員警在查獲現場發現大亨堡包裝
    盒之跡證相符，有現場照片及該2張統一發票在卷可稽，且
    被告所購買之大亨堡包裝盒與查獲當場所扣得之螺絲起子等
    行竊工具及已遭刮除外皮之電線黃銅等物放置在同一處所，
    而認被告所辯其剛進去營區不久、扣案的行竊工具不是其的
    、電纜線也不是其竊取等情為事後卸責之詞，另以豐原聯保
    廠平日已封閉，一般民眾除非翻牆或破壞大、小門才能進入
    之情，業據證人黃鐘立在警詢中證述明確，因認被告辯稱其
    係經過該處看見大門開開就走進去等情為不可採，再被告在
    遭查獲時雙手纏有藥布，拆卸藥布後，發現手指關節處有刀
    痕，此有照片在卷可參，足證被告平日即有接觸相關機械器
    具及扣案之系爭行竊工具之可能云云，為其主要論據。訊據
    被告固坦承有於99年2月4日進入臺中縣潭子鄉精忠新城之空
    置社區內，欲撿拾財物變賣之事實，惟堅決否認有何攜帶兇
    器踰越牆垣之加重竊盜犯行，辯稱：其於當天10時53分許，
    在臺中縣潭子鄉○○路○段2號之統一便利超商榮晉店購買關
    東煮及大亨堡等物，先在該超商食用關東煮及大亨堡，大亨
    堡沒有吃完，就置入大亨堡包裝盒內並將該包裝盒放在塑膠
    袋中，之後騎機車經過精忠新城時，看見2個年輕人，拿一
    些東西出來，因其生活困難，想說此處可能有些東西可以撿
    拾來變賣，其意並不是要偷東西，而當時側門是打開的，沒
    有鎖上，其就將機車停在側門，從側門走進去，先在建物外
    面繞一繞，後來進去建物看，其走進去的那一棟，一樓的房
    間都沒有窗戶、門，也都沒有物品，其就順著樓梯走到2樓
    ，當時大亨堡包裝盒放到塑膠袋中，但其還沒走到2樓的房
    間，就在2樓樓梯間遇到阿兵哥，阿兵哥叫已經在樓上的警
    察下來，警察下來後，把其帶到3樓的其中一個房間裡面，
    房間裡面有衣服、酒、香菸及一些工具，警察說那些工具是
    其的，其說不是，其是空手進來的，警察就叫其蹲在地上拍
    照，當時其把裝有大亨堡包裝盒的塑膠袋放在地上，之後警
    察就帶其去派出所做筆錄，當天其手指並沒有受傷，其手指
    關節所受的傷，是之前於98年10月17日在金石堂圖書股份有
    限公司大墩分公司從事取下水塔工作時受傷的，其並沒有拿
    扣案的工具偷電線內的黃銅等語。
五、經查：
  (一)證人黃鐘立於原審審理時到庭證述：精忠新城因為被偷很多
    次，故將側門焊死，但是又被人從焊死的地方破壞，傳統鎖
    的部分沒有更動，一直在原處，其於99年1月28日或29日巡
    察精忠新城時，發現側門有被破壞，當時有整修側門，拿拆
    下的木製門板從裡面擋住，但沒有固定，所以從外面無法推
    開，除非用暴力硬推，可能當天木門有被移動等語（見原審
    卷第31、35頁）；證人趙晉緯於原審審理時亦證稱：當天輔
    導長在大門靠近圍牆邊的走道先看到有2個人正在爬圍牆出
    去，輔導長有出聲喊，其跑過去看，人翻牆出去的位置是在
    接近22號那棟建物附近等語（見原審卷第29頁背面），顯見
    精忠新城確時常遭竊，側門門鎖屢遭破壞，該日又非僅被告
    1人非法進入精忠新城內甚明。況證人黃鐘立於案發前最後
    一次巡察精忠新城之時間距案發當日約有一星期時間，此期
    間內側門是否又遭人破壞或移動推開，衡情非無可能。再者
    ，證人趙晉緯、黃鐘立於原審審理時均證述：案發當日沒有
    去查看側門的鎖等情明確，及證人羅明中即當日至現場之臺
    中縣警察局豐原分局頭家派出所警員於本院審理時到庭證述
    ：當日其沒有去查看側門狀況等語無訛，且遍觀全卷，警方
    並無檢附當日精忠新城側門有鎖住未打開的照片等資料足參
    ，自難遽認側門於當日確有鎖住。是被告辯稱：當時側門是
    打開的，沒有鎖上，其係自側門走進精忠新城，並非翻越圍
    牆潛入等語，即非不可採信，是自無法認定被告之行為，有
    何公訴人所指刑法第321條第1項第2款之「踰越牆垣」的加
    重條件。
  (二)又警方於本案固扣得螺絲起子9支、鐵製扳手2支、鉗子6支
    、鑿子1支、美工刀具1組、手套5個、藍色側背包1個等物，
    此有臺中縣警察局豐原局頭家派出所扣押筆錄、扣押物品目
    錄表各1份、現場及扣案物品照片共19張在卷可稽（見警卷
    第9至16、27至32頁），然被告否認上開物品為其所有，經
    本院將被告於本案所採集之指紋卡片，連同上開扣案物品，
    送請內政部警政署刑事警察局鑑定扣案物品是否有被告之指
    紋，結果認為：送鑑證物依指紋特徵點比對法、寧海德林法
    、氰丙烯酸酯法化驗結果，未發現有可資比對之指紋等情，
    有被告指紋卡片、內政部警察警政署刑事警察局100年2月25
    日刑紋字第1000017641號鑑定書各1份存卷可稽，是依現有
    證據，並無法證明上開扣案物品確屬被告所有攜往行竊之物
    ，亦無法證明被告有持扣案之工具竊得電線管路內之電線，
    並以扣案之美工刀將電線塑膠外皮刮除後竊取其內黃銅之行
    為，尚不足以證明被告有公訴人所指刑法第321條第1項第3
    款所設「攜帶兇器」之加重條件。
  (三)又證人趙晉緯於原審審理時證稱：當天其負責精忠新城舊眷
    村的草皮清潔，其和另一位弟兄先過去除草，後來輔導長也
    有到，快接近中午時，聽到有一棟建物內像有人拿著鐵錘敲
    打建物某處的聲音，其跟輔導長說，就過去看，是輔導長在
    大門靠近圍牆邊的走道先看到有2個人正在爬圍牆出去，圍
    牆大約180至200公分高，輔導長有出聲喊，其跑過去看，那
    2人翻牆出去的位置是在接近22號那棟建物附近，當時其只
    看到背影，年紀約30至40歲，因為追不到，就放棄，當時割
    草機還在動作，因懷疑還有人在裡面，才叫割草的弟兄停止
    ，其與輔導長往22號那棟建物接近，聽到類似敲打的聲音，
    其與輔導長還去確認是風吹引起的聲響或是有人在裡面，因
    聽到的聲音有一定的頻率，才確認有人在裡面，其跟輔導長
    說，輔導長打電話給政戰官，其不知道何人報警等語；及於
    警詢時證述：當天其與軍中同仁到精忠新城做清潔工作，於
    11時46分許發現有竊嫌在社區內竊取東西，並且有通知警方
    等語明確，並有證人趙晉緯於原審審理時當庭繪製精忠新城
    大門、側門、清掃位置、有2人翻牆位置之現場圖1張附卷足
    參（見原審卷第41頁），顯見證人趙晉緯應是於當日11時46
    分許發現有2人翻牆出去，認為有竊賊侵入而報告政戰官，
    輾轉報警等情甚明。而被告於當日10時53分許在臺中縣潭子
    鄉○○路○段2號之統一便利超商榮晉店購買大亨堡及關東煮
    等物一節，有統一便利超商榮晉店之統一發票2張、統一超
    商榮晉門市網路查詢資料1份存卷可憑，審之被告之機車確
    實停在精忠新城側門一節，有警方製作之刑案現場測繪圖1
    份存卷可參，而被告於偵查中、原審及本院供稱：其在統一
    便利超商榮晉店購買關東煮及大亨堡等物，先在該超商食用
    關東煮及大亨堡，大亨堡沒有吃完，就將大亨堡放在包裝盒
    內，再將大亨堡包裝盒放在塑膠袋中，之後騎機車經過精忠
    新城時，看見2個年輕人，拿一些東西出來，因其生活困難
    ，想說此處可能有些東西可以撿拾來賣，就將機車停在側門
    ，從側門走進去，先在建物外面繞一繞，後來走進去建物內
    看，走到2樓就遇到阿兵哥，前後不到20分鐘等情，則被告
    於當日10時53分許在統一便利超商榮晉店購物後，扣除其所
    述在該處用餐及騎乘機車至精忠新城並停車的時間，而於同
    日11時46分許在精忠新城側門看見有2個人離開後，方進入
    精忠新城，當與常情無違。再酌以警方在樓梯間查獲被告後
    ，由警方帶被告至精忠新城22之3號房間確認現場再進行搜
    索扣押，搜索扣押之時間為同日12時15分許起至12時20分止
    ，有扣押筆錄1份在卷可佐，則被告既係在同日11時46分許
    之後才進入該社區，而警方進行搜索扣押開始的時間為12時
    15分許，是被告辯稱：其進入精忠新城社區不到20分鐘就遇
    到阿兵哥等語，即與經驗法則相符而可採。再酌以證人趙晉
    緯、黃鐘立、羅明中均證述：第一次遇到蔡勝吉時，是在樓
    梯間見到的等語明確，而證人林昌志即當日至現場值勤臺中
    縣警察局豐原分局頭家派出所副所長、證人張智堯、謝順安
    即當時擔任臺中縣警察局豐原分局頭家派出所警員均於本院
    審理時到庭證述：當日其等聽同仁說已經找到犯罪嫌疑人，
    趕過去時，蔡勝吉已被帶到精忠新城22之3號房間了等語無
    誤，顯見上開證人均無目睹被告於何時進入精忠新城，且依
    卷內現有證據，均無被告已進入精忠新城逾1小時方為警查
    獲之資料可稽，是難遽認被告有公訴人所指之進入該建築物
    停留有1小時餘之情。
  (四)觀之卷附之現場照片，天花板燈座的電線被拉出，地上散落
    已拔出之電線，並有已捆綁成捲的電線黃銅數捲散落各地，
    該批黃銅有500公克等情，有贓物認領保管單1份、扣案黃銅
    照片2張在卷足佐，以該遭竊情節，顯非短時間所能為之。
    再核證人趙晉緯、黃鐘立上開之證言，可知精忠新城遭竊次
    數頻繁，且於99年2月4日非法進入精忠新城者，非僅被告1
    人。再衡諸證人羅明中於本院審理時證述：因其從樓下往上
    逐層搜尋時，在遇到蔡勝吉前，就已經發現置有扣案工具、
    遭竊電線的房間，其繼續往上樓層搜尋時，在樓梯間聽到同
    仁說人在這邊，警方就直接帶蔡勝吉到該房間，並不是蔡勝
    吉自己引導警方前往該房間的等語綦詳，核與證人趙晉緯於
    原審審理時證稱：警察到了之後，其等和警察沿著聲音去找
    ，與警察一起進入22號建物後，在2樓樓梯間看到蔡勝吉，
    警察就帶蔡勝吉進去2樓的房間並詢問，其在門口等，看到
    地上有電線被刮除的皮及捆綁的黃銅線等語相符，顯見警方
    並非在該房間內當場查獲被告，而係在樓梯間查獲被告時，
    自行將被告帶往該房間查案。是依卷內證據，並無法證明被
    告在為警察查獲前，曾經進入該房間並進而有竊取電線管路
    內之電線，再以工具將電線塑膠外皮刮除後竊取其內之電線
    黃銅，並集中放置在精忠新城22之3號內之行為自明。
  (五)審之現場照片，固有塑膠袋、大亨堡包裝盒，置於扣案之螺
    絲起子9支、鐵製扳手2支、鉗子6支、鑿子1支、美工刀具1
    組、手套5個、藍色側背包1個旁邊之情形。然證人張智堯於
    本院審理時證述：蔡勝吉自己供稱只有帶吃的那個塑膠袋，
    塑膠袋內有大亨堡包裝盒，其進入精忠新城22之3號房間時
    ，蔡勝吉已經蹲在地上，東西是放在旁邊等語明確；而關於
    現場照片由何人負責拍攝一節，證人林昌志、張智堯於本院
    審理時證稱：不清楚是由何人在現場拍照等語，經本院質之
    證人林昌志為當日警方之現場指揮，為何不清楚由何人負責
    現場拍照時，證人林昌志方稱：係由謝順安、羅明中二人拍
    照等語，然再經本院於審理時訊問證人謝順安、羅明中，該
    二位證人均稱不是由其等負責拍照，現場是何人拍照，其等
    也不清楚等語，則警方就現場照片是由何人拍攝一節，證詞
    閃爍，互為推諉，是由上開四位證人之證詞，並無法認定現
    場照片中所示之塑膠袋及其上的大亨堡紙盒，係在警察查獲
    被告前，即已置於上開房間內之扣案物品旁邊。則被告辯稱
    ：其進入精忠新城建物時，是將大亨堡包裝盒放到塑膠袋中
    ，在2樓樓梯間遇到阿兵哥後，被警察帶到3樓的其中一個房
    間裡面，警察就叫其蹲在地上拍照，當時其把裝有大亨堡包
    裝盒的塑膠袋放在地上等情，即非不可採。是尚難以上開現
    場照片，即認被告是在警察查獲前，即已進入該房間，食用
    大亨堡完畢後，將大亨堡包裝盒及塑膠袋遺留於該處嗣始遭
    警查獲之情。
  (六)再證人黃鐘立即豐原聯保廠上尉政戰官於原審審理時證稱；
    其負責管理精忠新城，每週都會去一次，清掃精忠新城建物
    外面，整修草坪，另外會看看有沒有遊民在建物內部，眷舍
    有無遭人破壞，精忠新城主建物有7棟，每棟5層樓，每樓4
    戶，共135戶，門牌號碼之1是指2樓，之2是指3樓，之3是指
    4樓，精忠新城22號之1及22號之3位於大門數來第5棟的2樓
    及4樓，每棟大樓都有獨立的門鎖、窗戶，但因常常遭小偷
    ，所以窗戶已經被拆光，門鎖在99年1月28日以前大部分也
    都被破壞，且沒有修復等語（見原審卷第30至32頁、第35頁
    ）。則被告辯稱：其所進去看的那棟建物，一樓的房間都沒
    有窗戶、門，也都沒有物品等情，堪信為真。
  (七)按刑法第25條第1項所謂著手，係指犯人對於構成犯罪之事
    實開始實行而言，其在開始實行前所為之預備行為，不得謂
    為著手，自無成立未遂犯之餘地（參考最高法院21年非字第
    97號、25年非字第164號、30年上字第684號判例），可知所
    謂著手，係指犯人對於構成犯罪之事實開始實行而言，前開
    判例意旨，已揭示甚明。則單純「用眼睛進行搜尋」、「張
    開眼睛觀看」，應尚難謂為已達於對於竊盜罪構成犯罪之事
    實開始實行，最高法院95年度臺上字第4340號判決意旨可資
    參照。再按「刑法上之未遂犯，必須已著手於犯罪行為之實
    行而不遂，始能成立，此在刑法第25條第1項規定甚明，同
    法第321條之竊盜罪，為第320條之加重條文，自係以竊取他
    人之物為其犯罪行為之實行，至該條第1項各款所列情形，
    不過為犯竊盜罪之加重條件，如僅著手於該項加重條件之行
    為而未著手搜取財物，仍不能以本條之竊盜未遂論。上訴人
    在某處住宅之鐵門外探望，正擬入內行竊，即被巡捕查獲，
    是被獲時尚未著手於竊盜之犯罪行為，自難謂係竊盜未遂。
    至其在門外探望，原係竊盜之預備行為，刑法對於預備竊盜
    並無處罰明文，亦難令負何種罪責」，亦經最高法院著有27
    年滬上字第54號判例可參。準此，精忠新城各戶之窗戶、門
    鎖既均遭拆光或破壞，且依被告上開所述，其進去看的那棟
    建物，一樓的房間都沒有窗戶、門，也都沒有物品，而遍觀
    全卷，尚無證據證明被告在為警查獲前曾進入上開置有扣案
    物品、遭竊電線的房間，亦無證據證明被告有以工具竊得電
    線後，再以工具將電線塑膠外皮刮除竊取其內之電線黃銅的
    行為。則縱被告進入精忠新城，以眼睛搜尋有無東西可以撿
    拾變賣，亦難認已達著手於竊盜犯罪構成要件之實行甚明。
  (八)至於被告手指於99年2月4日有以藥布包紮之情，有被告手指
    及所取下之藥布照片2張存卷可參，然觀之該被告手指之照
    片，其手指關節處之傷痕已經結疤，並無甫遭割刮之新傷；
    再衡之被告確於98年10月17日，於金石堂圖書股份有限公司
    大墩分公司從事取下水塔工作時，致手指受傷並就醫一節，
    有被告提出之全民醫院診斷證明書、金石堂圖書股份有限公
    司大墩分公司函各1份在卷可證，足見被告辯稱：該手指關
    節之刀痕，是於98年10月17日於金石堂圖書股份限公司大墩
    分公司工作時受傷等情，堪信為真。是自難以被告手指關節
    處之舊傷痕，遽認被告逾99年2月4日有使用扣案之物品進行
    本案竊盜行為。
六、依舉證分配之法則，對於被告之成罪事項，應由檢察官負舉
    證義務。本案檢察官既不能舉證證明被告於99年2月4日進入
    精忠新城時，係攜帶扣案之螺絲起子9支、鐵製扳手2支、鉗
    子6支、鑿子1支、美工刀具1組、手套5個、藍色側背包1 個
    等物，踰越牆垣為之，亦無法證明被告有何已達著手於竊盜
    犯罪構成要件之實行，而使本院產生無庸置疑之明確心證，
    則本案依罪疑唯有利於被告原則，應對被告為有利之認定。
    此外，本院在得依或應依職權調查證據之範圍內，復查無其
    他積極明確之證據，足以認定被告有檢察官所指之上開加重
    竊盜罪行，自屬不能證明被告此部分之犯罪。原審未為詳查
    ，遽以「被告已進入22號營舍，留滯時間約有20分鐘之久，
    用眼睛四處搜尋財物，縱其所欲物色之財物尚未將之移入自
    己支配管領之下，惟從客觀上已足認其行為係與侵犯他人財
    物之行為有關，且屬具有一貫接連性之密接行為，顯已著手
    於竊盜行為之實行」，認為被告僅用眼睛四處搜尋財物之預
    備行為，即屬著手，而對被告論以刑法第320條第3項、第1
    項之普通竊盜未遂罪，並量處拘役20日及諭知易科罰金之折
    算標準，然本院認為僅以眼睛搜尋財物，未有實際翻動物品
    之搜尋行為，尚難認為已達著手於竊盜犯罪構成要件之實行
    ，業如前開理由五、(七)所述，是原審上開認定，尚嫌速斷，
    即有未合。檢察官提起上訴仍認為：被告進入該建築物停留
    有1小時餘，有充裕時間食用購買之食物，並持客觀上足以
    對人之生命安全具有危害之美工刀等物割除電纜線之塑膠皮
    ，後因察覺警方人員逐戶搜索，方倉皇逃離現場，致其所食
    罄之空盒包裝，剝除之電纜線等物，均遺留在22-3號房間內
    ，而認為被告所為，應構成刑法第321條第1項第3款之攜帶
    兇器竊盜云云，而指摘原判決不當，然被告進入精忠新城社
    區未逾20分鐘即遇到阿兵哥，且無證據證明被告有使用扣案
    之物品如美工刀等割除電纜線塑膠皮之竊盜行為，已詳如前
    開理由五、(一)至(八)所述，故認檢察官之上訴為無理由；而原
    審判決既有上開可議之處，即屬無可維持，自應由本院將原
    判決撤銷，並為被告無罪之諭知。
據上論斷，應依刑事訴訟法第369條第1項前段、第364條、第301
第1項，判決如主文。
本案經檢察官簡文鎮到庭執行職務。
中    華    民    國   100    年    6     月    2     日
            刑事第十庭  審判長法  官  江  錫  麟
                              法  官  紀  文  勝
                              法  官  周  瑞  芬
上列正本證明與原本無異。
不得上訴。
                              書記官  廖  婉  菁
中    華    民    國   100    年    6     月    2     日